```{r data generation, echo = FALSE, results = "hide"}
## DATA GENERATION
vp <- sample(x=c(2.5, 3.1, 4.5), size=1)
i  <- sample(x=c(0.10, 0.12, 0.15), size=1)
n  <- sample(x=c(3, 5, 7), size=1)

## QUESTION/ANSWER GENERATION
vf <- vp * (1+i)^n

## TRANSFORM TO SINGLE CHOICE
questions <- vf * c(1, 1.2, 0.8, 1.5)
questions <- fmt(questions, digits=4)
solutions <- c(TRUE, rep(FALSE, 3))

o <- sample(1:4)
questions <- questions[o]
solutions <- solutions[o]
```

Question
========
Yo voy a un banco y pido prestados xxx pesos a una tasa de interés del yyy a un plazo de zzz meses.

¿Cuánto dinero debo retornarle al banco al final del plazo?
  
```{r questionlist, echo = FALSE, results = "asis"}
answerlist(questions, markup = "markdown")
```

Solution
========
Para calcular el valor futuro ($V_f$) de un préstamo por $V_p =`r vp`$ a una tasa $i=`r i`$ durante un plazo $n=`r n`$ se usa la siguiente fórmula:

$$
V_f = V_p \times (1 + i)^n = `r vp` \times (1 + `r i`) ^ `r n` = `r vf`
$$

Los valores de verdad para cada una de las opciones son:
  
```{r solutionlist, echo = FALSE, results = "asis"}
answerlist(ifelse(solutions, "True", "False"), markup = "markdown")
```

Meta-information
================
extype: schoice
exsolution: `r mchoice2string(solutions, single = TRUE)`
exname: mat_financiera